# 企业可以接受子公司的现金捐赠吗

提问人：missy 时间：2010-06-17 11:52:06
企业可以接受子公司的现金捐赠吗？

回答人：chenyiwei
回复 楼主 missy 的帖子从法律上讲，一般不存在障碍（除非存在某些特殊情况，导致子公司不能对外捐赠，或者母公司不符合接受捐赠的条件）。但从会计角度，应当视同子公司对母公司的分配（权益性交易）进行会计处理。

回答人：chenyiwei
回复 板凳 missy 的帖子这种做法当然是非常不妥的。无论接受捐赠的股东是否为控股股东，实质上都是变相的分配，也就是权益性交易。 如果是由其他股东个人捐赠给A公司，法律上可能没有障碍，但需要关注的是：这些个人捐赠的资金来自哪里？ “可否在公司章程中体现：只要小股东提出减资，其他股东必须无条件同意”似乎也存在一定的问题，因为减资必须符合《公司法》规定的条件并履行规定程序，并不完全是股东之间的意思自治的行为。

提问人：五老峰 时间：2012-11-17 21:59:13
陈老师，你说企业接受子公司现金捐赠，从会计角度，应当视同子公司对母公司的分配（权益性交易）进行会计处理。那么： 1 、母公司公司如何进行会计处理分录呢？是不是： 借：银行存款 贷：投资收益
2 、子公司如何做会计分录呢？是不是 借：未分配利润 －利润分配 贷：银行存款

回答人：chenyiwei
因为已经明确是权益性交易，所以母公司贷记长期股权投资；子公司借记资本公积，以区别于一般的具有法律形式的利润分配。

提问人：五老峰 时间：2012-11-17 22:20:00
陈老师：另外企业接受子公司现金损益，作为子公司对母公司的分配（权益性交易）进行会计处理，会计准则或讲解等有没有相关的明文规定呢？谢谢您了

回答人：chenyiwei
可查阅财会函[2008]60号文中对“权益性交易”的定义。

提问人：安好 时间：2017-02-03 12:23:44
请教陈版，如果是企业接受控股股东的母公司直接或间接的捐赠，是否也按照权益性交易处理，谢谢！

回答人：chenyiwei
是。可以理解为“层层下推”的权益性交易，即控股股东的母公司先拨付给直接母公司（直接母公司自身也按权益性交易原则处理，增加资本公积），然后再下拨给本公司（直接母公司增加对本公司的长投成本，本公司增加资本公积）。